# 房产企业在小区内建造自用办公楼

提问人：luckyconqueror 时间：2012-02-26 11:48:14
房产企业在小区内建造自用办公楼，工程队同时建造小区房屋及办公楼，办公楼位于小区土地范围内，建成后已单独取得办公楼的房产证及土地使用权证，公司根据占地面积及建造面积分摊成本至办公楼，然后全部结转至固定资产。 这样的处理方法是否符合准则？是否应该将办公楼的土地成本计入无形资产？谢谢

回答人：chenyiwei
新准则下，办公楼（作为自用固定资产）所占土地有单独土地使用权证的，应当将分摊到的土地使用权成本单独确认为一项无形资产。并且，该项无形资产应当自取得时就开始摊销（但建造期间的摊销可计入固定资产的建造成本）。

提问人：luckyconqueror 时间：2012-02-26 20:04:43
回复 chenyiwei 的帖子
公司现在取得的办公楼土地使用权证上的办理日期与办公楼建造完成时间差不多，并不是最初建造小区的时间，是不是还应该按照最初拿到整个小区土地的日期开始摊销呢？

回答人：chenyiwei
应该是。